【裁判字號】    98,易,760
【裁判日期】    981103
【裁判案由】    毒品危害防制條例
【裁判全文】
臺灣苗栗地方法院刑事判決               98年度易字第760號
公  訴  人  臺灣苗栗地方法院檢察署檢察官
被      告  甲○○
                    （現在臺灣臺中監獄苗栗分監執行中）
上列被告因毒品危害防制條例案件，經檢察官提起公訴（98年度
毒偵字第1026號），本院依簡式審判程序判決如下：
    主  文
甲○○施用第二級毒品，處有期徒刑捌月。扣案之甲基安非他命
吸食器壹個沒收。
    犯罪事實及理由
一、犯罪事實：
（一）甲○○曾因施用毒品案件，經送觀察、勒戒後，認無繼續
      施用毒品之傾向，由台灣苗栗地方法院檢察署檢察官，於
      民國88年8 月12日以88年度偵字第3392號為不起訴處分確
      定。詎上開觀察、勒戒未收其實效，甲○○於該次觀察、
      勒戒執行完畢後，復有下列施用毒品之犯行：因施用毒
      品案件，經送觀察、勒戒後，認無繼續施用毒品之傾向，
      由台灣苗栗地方法院檢察署檢察官，於89年1 月17日以88
      年度毒偵字第668 號、89年度毒偵字第143 號為不起訴處
      分確定。因施用毒品案件，經送強制戒治，於91年3 月
      1 日戒治期滿執行完畢，至其刑事責任部分，經本院判處
      有期徒刑8 月確定。因施用毒品案件，經本院於93年11
      月25日以93年度易字第595 號判決，判處有期徒刑1 年，
      於93年12月13日確定。因施用毒品案件，經本院於96年
      2 月7 日以95年度易字第753 號判決，判處有期徒刑8 月
      ，於96年3 月9 日確定。因施用毒品案件，經台灣高等
      法院台中分院於96年5 月24日以96年度上易字第770 號判
      決，各判處有期徒刑7 月共4 次，定應執行刑為有期徒刑
      1 年6 月確定。因施用毒品案件，經本院於96年7 月9
      日以96年度訴字第385 號判決，判處有期徒刑8 月及6 月
      ，並定其應執行刑為有期徒刑1年，於96年7月23日確定。
      因施用毒品案件，經本院於96年9 月21日以96年度易字
      第725 號判決，判處有期徒刑1 年4 月，減為有期徒刑8
      月確定。嗣上開案件與另犯竊盜案件所判處之有期徒刑
      1 年6 月部分，依96年罪犯減刑條例規定，減刑後定應執
      行刑為有期徒刑1 年2 月15日（甲○○曾一度假釋出監，
      旋其假釋被撤銷，應執行殘刑4 月23日）。另上開
      案件，亦與另犯竊盜案件所判處之有期徒刑7 月，依96年
      罪犯減刑條例規定，分別減刑後定應執行刑為有期徒刑2
      年3 月確定。甲○○於96年2 月27日入監服刑後，於98年
      3 月19日假釋出監，假釋期間並付保護管束，因在假釋期
      間內，有違反保護管束情節重大事由，經撤銷假釋後，於
      98年8 月21日入監執行殘刑3 月13日（現正在執行中，預
      計98年12月3日執行完畢）。
（二）甲○○仍不知悔改，在前揭假釋期間內，復基於施用第2
      級毒品甲基安非他命之犯意，於98年6 月23日下午7 時許
      ，在其苗栗縣大湖鄉富興村16鄰法雲寺25號住處，以將甲
      基安非他命置於吸食器內，用火燒烤後吸食煙霧之方式，
      施用第2 級毒品甲基安非他命1 次。嗣苗栗縣警察局刑警
      大隊員警，因監聽某毒販使用之電話，發現該毒販與甲○
      ○使用之電話聯繫頻繁，乃於98年6 月26日下午2 時許（
      起訴書誤為23日19時許），至甲○○上開住處查訪，當場
      扣得甲○○所有供施用甲基安非他命用之吸食器1 個，甲
      ○○除向警方坦承上情外，並同意警方對其採尿送驗結果
      ，其尿液確呈有甲基安非他命陽性反應。
（三）案經苗栗縣警察局移送台灣苗栗地方法院檢察署檢察官偵
      查起訴。
二、證據名稱：
（一）被告甲○○於警詢時及偵、審中之自白。
（二）中山醫學大學附設醫院檢驗科藥物檢測中心98年7 月9 日
      尿液檢驗報告1紙。
（三）苗栗縣警察局刑事警察大隊毒品犯罪嫌疑人尿液採驗作業
      管制紀錄1紙。
（四）濫用藥物尿液檢驗檢體監管紀錄表3聯。
（五）查獲照片2張。
（六）扣案之甲基安非他命吸食器1個。
（七）臺灣高等法院被告前案紀錄表、臺灣苗栗地方法院檢察署
      刑案資料查註紀錄表。
三、應適用之法條：
（一）刑事訴訟法第273 條之1 第1 項、第299 條第1 項前段、
      第310 條之2、第454條第1項。
（二）毒品危害防制條例第10條第2 項。
（三）刑法第11條前段、第38條第1 項第2 款。
四、附記事項：
    按依修正後之毒品危害防制條例規定，僅限於「初犯」及「
    5 年後再犯」二種情形，始應先經觀察、勒戒或強制戒治程
    序，倘被告於5 年內已再犯，經依法追訴處罰，縱其第3 次
    （或第3 次以上）再度施用毒品之時間，在初犯經觀察、勒
    戒或強制戒治執行完畢釋放5 年以後，已不合於「5 年後再
    犯」之規定，依最高法院95年度台非字第59號、第65號判決
    意旨，及最高法院95年度第7 次刑事庭會議決議，無再送觀
    察、勒戒之必要，檢察官應逕予起訴。查本件被告雖係觀察
    、勒戒執行完畢滿5 年後再犯，惟被告於前次觀察、勒戒期
    滿執行完畢後5 年內，仍有施用毒品之犯行，經檢察機關及
    法院追訴處罰，檢察官對本案逕予起訴，程序自屬合法，附
    此敘明。
五、本判決係依刑事訴訟法第310 條之2 、第454 條第1 項製作
    ，依法僅記載當事人欄、主文、犯罪事實、證據名稱以及應
    適用之法條，其中犯罪事實部分，依同法第308 條之修正立
    法理由，亦僅記載犯罪構成要件事實，關於刑罰加重事由（
    含累犯在內）免予記載（法院辦理刑事訴訟案件應行注意事
    項第144 點參照），但仍於主文予以表明，並於應適用之法
    條欄予以引用。如不服本判決，應於判決送達之日起10日內
    ，向本院提起上訴。
本案經檢察官林俊杰到庭執行職務。
中    華    民    國    98    年    11    月     3    日
                  刑事第三庭    法  官  柳章峰
以上正本證明與原本無異。
如不服本判決應於收受判決後10日內向本院提出上訴書狀，並應
應敘述具體理由。其未敘述上訴理由者，應於上訴期間屆滿後20
日內向本院補提理由書( 均須按他造當事人之人數附繕本) 「切
勿逕送上級法院」。告訴人或被害人如對本判決不服者，應具備
理由請求檢察官上訴，其上訴期間之計算係以檢察官收受判決正
本之日期為準。
                                書記官  陳采瑜
中    華    民    國    98    年    11    月    3     日
附記論罪之法條全文：
毒品危害防制條例第10條
施用第一級毒品者，處6月以上5年以下有期徒刑。
施用第二級毒品者，處3年以下有期徒刑。


司法院資訊處製作；財團法人民間司法改革基金會備份。
